# 第三方支付平台的款项列示问题

提问人：RSM@zyl 时间：2022-12-07 19:18:15
陈老师晚上好哈，现有关于第三方支付平台款项期末列报的问题想请教您：公司在很多第三方平台比如说天猫（支付宝）、京东、抖音期末账户上都有余额，应该如何在其他应收款还是其他货币资金列示。
我看了中审众环中关于这个问题的回答，里面提到了所指的“第三方支付平台账户中的款项”是指本企业名下第三方支付账户中所存储的未被冻结，且其动用和体现不受限制的款项，其流动性等同于不受限的货币资金，故应列报为“其他货币资金”。但这里我还有一个疑问：
所谓流动性等同于不受限的货币资金，是否应该从“提现”和“使用”两方面综合考虑，即：
①提现是可以随时提起，随时到账，且无其他限制
②使用没有限制。例如支付宝上的余额使用可以用来支付的范围较广，而抖音钱包里的余额可以用来支付的范围较窄。
是否需要从使用方面去考虑该账户余额的性质？还是说只需要考虑提现方面是否存在限制
因为我理解如果不考虑使用方面，会将支付宝余额与抖音账户余额都列示在其他货币资金，并不能较好的体现出两个平台款项余额使用方面存在的特点。
希望陈老师可以解答该问题！

回答人：chenyiwei
应该从“提现”和“使用”两方面综合考虑。对于仅可在特定小范围内使用的存放在第三方支付账户中的款项（例如仅可在相关APP内使用，不能通过扫码等方式在其他更广泛的范围内使用），则不能列作货币资金。
目前被广泛接受的也就只有支付宝和微信账户中的余额，可以作为货币资金列报。但支付宝账户内款项如购买余额宝等理财产品，微信账户内款项如用于购买零钱通等理财产品的，则应列报为交易性金融资产，而不是货币资金。